【裁判字號】    97,破更(二),4
【裁判日期】    980616
【裁判案由】    宣告破產
【裁判全文】
臺灣高雄地方法院民事裁定           97年度破更(二)字第4號
聲  請  人  中冠營造廠股份有限公司
法定代理人  甲○○
上列聲請人聲請宣告破產事件，本院裁定如下：
    主  文
宣告中冠營造廠股份有限公司破產。
選任蔡晉祐律師為破產管理人。
申報債權之期間自即日起至民國九十八年九月十五日止。
第一次債權人會議定於民國九十八年七月十五日（星期三）上午
十時在本院執行處召開。
  理  由
一、本聲請意旨略以：聲請人依公司法規定執行清算事務，經清
    算結果，至今尚欠如附表一所示債權人之債務共計新臺幣（
    下同）39,001,344元，惟聲請人現有之資產僅有2,119,731
    元，顯已不能清償債務，而符合宣告破產之要件。爰檢具財
    產狀況說明書及債權人清冊等文件，聲請准予宣告破產等語
    。
二、按債務人不能清償債務者，得聲請法院宣告破產，破產法第
    57條、第58條定有明文。次按，下列財產，為破產財團：一
    、破產宣告時，屬於破產人之一切財產及將來行使之財產請
    求權。二、破產宣告後，破產終結前，破產人所取得之財產
    。專屬於破產人本身之權利及禁止扣押之財產，不屬於破產
    財團；又對於破產人之債權，在破產宣告前成立者，為破產
    債權，但有別除權者，不在此限，亦為同法第82條、第98條
    所明定。而管理破產財團所支出之財團費用（破產法第95條
    ）及破產財團所需支出之各項財團債務（破產法第96條），
    依同法第97條規定，均優先於破產債權受清償。再依破產法
    第148 條規定，破產宣告後，如破產財團之財產不敷清償財
    團費用及財團債務時，法院因破產管理人之聲請，應以裁定
    宣告破產終止。申言之，破產乃債務人在經濟上發生困難，
    無法以其清償能力對於全部債權人之債權為清償時，為解決
    此種困難狀態，利用法律上之方法，強制將全部財產依一定
    程序為變價及公平分配，使全部債權人滿足其債權，並賦予
    債務人在經濟上重生機會為目的之一般執行程序，惟進行破
    產程序本身即需耗支管理、變價、分配等費用，苟破產財團
    清償財團費用、財團債務，尚嫌不足，則破產債權更無受償
    之可能，故無續行破產程序之實益，而應終止之。合先敘明
    。
三、經查：
  (一)聲請人之清算人於清算程序中（即民國95年11月28日）編制
    之資產負債表，其資產合計為2,119,731 元，並有財政部南
    區國稅局財產歸屬資料清單及中冠營造股份有限公司財產目
    錄在卷可稽（本院卷第25頁、42頁、第116 頁）。而聲請人
    主張積欠如附表一債務共計39,001,344元，並據其提出債權
    人清冊（97年10月20日）為證，惟查聲請人至97年1 月3 日
    止積欠財政部台灣省南區國稅局（下稱國稅局高雄縣分局）
    之債務應為8,770,050 元，至96年12月21日止積欠財政部高
    雄市國稅局（下稱高雄市國稅局）之債務則為2,670,868 元
    、至96年12月24日止無積欠中華商業銀行債務、至96年12月
    31 日 止積欠萬泰商業銀行股份有限公司為6,285,069 元、
    至97年12月8 日止積欠中租迪和股份有限公司為14,245,705
    元、至97年1 月17日止積欠合迪股份有限公司為2,068,749
    元，有財政部南區國稅局高雄縣分局南區國稅高縣四字第09
    70010702號函暨檢附之聲請人欠稅總歸戶查詢情形表、財政
    部高雄市國稅局財高國稅徵字第0960089148號函暨檢附之聲
    請人欠稅總歸戶查詢情形表、中華商業銀行前鎮分行096 傳
    字第0276號函、萬泰商業銀行陳報狀及檢附債權額計算書、
    中租迪和股份有限公司陳報狀及檢附債權額計算書、合迪股
    份有限公司陳報狀及檢附臺灣高雄地方法院債權額計算書在
    卷可稽（本院卷第62頁至第71頁、第120 頁至第126 頁），
    足認聲請人所主張積欠如附表一之金額，尚有錯誤，應予更
    正如附表二之金額。又聲請人之資產於債權人合迪股份有限
    公司行使別除權後後，仍剩餘2,095,195 元（計算式：2,11
    9,731 －16,991－7,545 ＝2,095, 195），而破產債權則有
    29,979,148元【計算式：8,770,050 ＋2,670,868 ＋6,285,
    069 ＋14,245,705＋2,044, 213（債權人合迪公司對於聲請
    人所有車號639-QL及648-QL車輛行使別除權後，未能受清償
    之債權金額）＝34,015,905元】，業據聲請人提出資產負債
    表及交通部公路總局高雄區監理所高間車字第0950024374號
    函等為證（見本院卷第26頁、第43頁）。足見聲請人債務已
    超過現有資產甚多，致聲請人處於不能清償債務，堪以認定
    。
  (二)聲請人目前擁有資產為2,119,731 元，於債權人合迪公司對
    聲請人行使別除權後，尚有2,095,195 元，已如前述。而組
    成之破產財團應足以支付財團費用及財團債務，故核有宣告
    破產之實益，亦堪認定。
  (三)綜上所述，聲請人聲請宣告破產，除具有破產宣告原因外，
    亦有宣告破產之實益，是其聲請破產，應予准許，爰一併酌
    定申報債權之期間及第一次債權人會議之日期、地點而宣告
    如主文所示。
四、末按破產管理人，應就會計師或其他適於管理該破產財團之
    人中選任之，破產法第83條第1 項定有明文。查蔡晉祐律師
    於91年6 月3 日加入高雄律師公會執行律師業務迄今，業經
    本院查閱高雄律師公會會員錄無訛，本院審酌蔡晉祐律師長
    年執行律師業務，經歷豐富，應可勝任破產管理事務。又經
    本院徵詢後，蔡晉祐律師亦表示願意擔任本件破產管理人，
    有本院公務電話紀錄1 紙在卷可憑。爰依前揭規定，選任其
    為破產管理人，以利進行本件破產程序之進行。
五、據上論結，依破產法第63條、第64條，裁定如主文。
中    華    民    國    98    年    6     月    16    日
                  民事第四庭  法      官  楊淑珍
正本係照原本作成。
如對本裁定抗告，須於裁定送達後10日內向本院提出抗告狀。
中    華    民    國    98    年    6     月    16    日
                              書  記  官  吳良美
附表一：
┌───────────┬────────────┐
│  債權人              │   債務金額（新臺幣）   │
├───────────┼────────────┤
│財政部臺灣省南區國稅局│        8,740,595元     │
│高雄縣分局            │                        │
├───────────┼────────────┤
│財政部高雄市國稅局    │        2,705,165元     │
│                      │                        │
├───────────┼────────────┤
│中華商業銀行股份有限公│       10,272,538元     │
│司                    │                        │
├───────────┼────────────┤
│萬泰商業銀行股份有限公│        5,686,574元     │
│司                    │                        │
├───────────┼────────────┤
│中租迪和股份有限公司  │       10,208,948元     │
│                      │                        │
├───────────┼────────────┤
│合迪股份有限公司      │        1,387,524元     │
│                      │                        │
├───────────┴────────────┤
│                    總計：     39,001,344元     │
└────────────────────────┘
附表二：
┌───────────┬────────────┐
│  債權人              │   債務金額（新臺幣）   │
├───────────┼────────────┤
│財政部臺灣省南區國稅局│        8,770,050元     │
│高雄縣分局            │                        │
├───────────┼────────────┤
│財政部高雄市國稅局    │        2,670,868元     │
│                      │                        │
├───────────┼────────────┤
│中華商業銀行股份有限公│        0元             │
│司                    │                        │
├───────────┼────────────┤
│萬泰商業銀行股份有限公│        6,285,069元     │
│司                    │                        │
├───────────┼────────────┤
│中租迪和股份有限公司  │       14,245,705元     │
│                      │                        │
├───────────┼────────────┤
│合迪股份有限公司      │        2,068,749元     │
│                      │                        │
├───────────┴────────────┤
│                    總計：    30,003,684元      │
└────────────────────────┘


司法院資訊處製作；財團法人民間司法改革基金會備份。
